Inventaris van het archief van de familie Van Assendelft de Coningh, 1645-1959
Nationaal Archief, Den Haag
Familiearchief Van Assendelft de Coningh
Assendelft de Coningh, van
1645-1959
35002
1.10 meter; 272 inventarisnummers.
Normale geschreven, getypte en gedrukte documenten, geen bijzondere handschriften.
Nationaal Archief, Den Haag
De Coningh
Van Assendelft
Van Assendelft de Coningh
Hoeufft
Van der Houven
Knottenbelt
De Roever
Coningh, Job de (1669-1740)
Coningh, Jan de (1703-1736)
Coningh, Arie de (1712-1784)
Coningh, Anna de (1745-1793)
Coningh, Assendelft de (1747-1803)
Assendelft de Coningh, Arie Dirk van (1794-1859)
Assendelft de Coningh, Hendrik van (1819-1875)
Assendelft de Coningh, Cornelis Theodorus van (1821-1890)
Assendelft de Coningh, Maria Catharina van (1822-1902)
Assendelft de Coningh, Cornelia van (1841-1915)
Assendelft de Coningh, Adriaan van (1851-1923)
Het archief van de Zuid-Hollandse familie (Van Assendelft) de Coningh bevat onder meer genealogieën, persoonlijke correspondentie, boedelinventarissen, verkoopakten van land en goederen en gelegenheidsgedichten.
Archiefvorming
Geschiedenis van de archiefvormer
De in deze inventaris beschreven familiepapieren zijn in hoofdzaak afkomstig van Arie de Coningh, geboren te Maassluis in 1712, zoon van de koopman Job de Coningh en Meinsje de Zeeuw. Hij had een oudere broer Jan, die in 1726 vertrok naar Batavia in dienst der Vereenigde Oostindische Compagnie.
Koloniaal Archief inv. nr. 9333.
Aanvankelijk leek het erop, dat Arie de Coningh evenals zijn vader koopman zou worden. Hij was enige tijd werkzaam op het kantoor van de Westindische Compagnie te Rotterdam bij de boekhouder Van den Bosch.
Inv. nr. 150.
Om onbekende redenen heeft hij een ambtelijke loopbaan gekozen, die hij met grote ijver en nauwgezetheid heeft vervuld. Hij werd rentmeester, schout, secretaris, notaris, gaardermeester, dijkgraaf en heemraad van Mijnsheerenland van Moerkerken en kort daarop van Maasdam en Sint Anthoniepolder.
Inv. nr. 150
In 1764 kocht hij de ambachtsheerlijkheid Mijnsheerenland van Moerkerken van François Doublet, heer van Groeneveld en van Mijnsheerenland van Moerkerken.
Inv. nrs. 1 en 237.
In 1743 trouwde Arie de Coningh met Agatha van Assendelft, enige dochter uit een oud koopmansgeslacht van Vlaardingen. Zij overleed in 1747 kort na de geboorte van haar zoon, die nog tijdens haar leven gedoopt werd als Assendelft de Coningh.
Zie bijlage I.
Zijn nakomelingen hebben deze namen als een familienaam aangenomen.
Nederlandsch Patriciaat, 28e jaargang, 1942, inv. nr. 1, afbeelding 2.
Dat Arie de Coningh niet onbemiddeld was, blijkt uit de grote bedragen, die hij François Doublet
François Doublet was gezant der Republiek in Spanje van 1762-1769.
leende, met de heerlijkheid Mijnsheerenland van Moerkerken als onderpand.
Inv. nrs. 235, 236.
Bij deze leningen speelden zijn schoonvader Dirk van Assendelft en diens zwager Wiggert de Jongh
Inv. nrs. 237, 240.
een grote rol. Het is vooral deze familie geweest, die hem in staat heeft gesteld de heerlijkheid te kopen.
Inv. nr. 235.
Als ambachtsheer bleef Arie de Coningh alle openbare ambten bekleden. Volgens J.D. Tresling was hij het type van de machthebber te plattelande. Hij beschrijft hem als buitengewoon werkzaam, nauwgezet en sober.
J.D. Tresling, "Rondom de Binnenmaas". Rotterdam, 1936.
Daar hij nooit leende en tekorten, die onder zijn beheer ontstonden, uit eigen middelen dekte, stonden aan het einde van zijn leven het ambacht en de polder voor f. 9.000.- bij hem in het krijt.
Inv. nr. 226; inv. nrs. 58-68; noot 10.
Hij overleed in 1784 te Mijnsheerendland van Moerkerken en werd begraven in de kerk aldaar in de grafkelder van de ambachtsheren.
Assendelft de Coningh was koopman en reder te Vlaardingen en raad in de vroedschap aldaar. Na het overlijden van zijn vader volgde hij hem op als ambachtsheer van Moerkerken. Van de overige functies, die zijn vader bekleedde, nam hij alleen het dijkgraafschap over.
J.D. Tresling "Rondom de Binnenmaas". Rotterdam, 1936, inv. Nrs. 242-244.
In tegenstelling tot zijn vader woonde hij meestal te Vlaardingen. Na zijn huwelijk in 1793 verbleef hij meer op het ambachtsherenhuis te Mijnsheerenland van Moerkerken, gewoonlijk genoemd het Hof. Hij werd in Vlaardingen begraven.
Na zijn dood in 1803 werd zijn weduwe Cornelia Theodora van der Houven ambachtsvrouwe van Mijnsheerenland van Moerkerken. Zij hertrouwde in 1804 met Jan Knottenbelt, predikant te Mijnsheerenland van Moerkerken, en woonde gedurende haar hele leven op het Hof van Moerkerken. Na haar overlijden in 1863 werd de heerlijkheid in een openbare verkoop gekocht door haar dochter Elisabeth van Assendelft de Coningh, echtgenote van Arnoldus van Gennep, waardoor zij ambachtsvrouwe werd. Haar zoon Jan van Gennep was de laatste ambachtsheer van Mijnsheerenland van Moerkerken. Hij verkocht de heerlijkheid in 1894.
Inv. nr. 143-3 en 4.
Het archief van de heerlijkheid van Mijnsheerenland van Moerkerken werd in 1909 door het Algemeen Rijksarchief aangekocht en berust thans bij de Derde Afdeling van het Algemeen Rijksarchief.
V.R.O.A. 19 143-3 en 4.
De enige zoon van Assendelft de Coningh en Cornelia Theodora van der Houven was Arie Dirk van Assendelft de Coningh. Hij studeerde te Leiden, diende in het leger van Napoleon als garde d'honneur
Inv. nrs. 115, 212-214.
en meldde zich in 1815 als vrijwilliger bij het nederlandse leger.
Inv. nrs. 116- 118, 212 brief d.d. 5-4-1815.
Hij maakte onder andere deel uit van de manschappen, die onze ontvreemde schilderijen uit Parijs hebben teruggebracht.
Inv. nr. 212 brief d.d. 4-10-1815.
Zijn bewaard gebleven brieven uit die tijd worden in het boek van J.W. Lichtenauer "De Garde d'Honneur van Napoleon" aangehaald.
Een persoon, die meer aandacht verdiend dan in deze inleiding op de inventaris gegeven kan worden, is de zoon van Arie Dirk van Assendelft de Coningh, Cornelis Theodorus. Door zijn reizen naar Nederlands-Indië en Japan en door zijn verdiensten als schrijver over deze gebieden werd hij lid van de Maatschappij der Nederlandsche Letterkunde te Leiden. Voor zijn levensbeschrijving en bibliografie leze men de "Levensberichten van afgestorven medeleden van de Maatschappij der Nederlandsche Letterkunde 1891 - 1892".
Inv. nrs. 133, 135, 137 en 139. R. Kousbroek: "Liefde en dood op Deshima". Avenue november 1974.
Daar het archief geen volledig beeld van de familie geeft, zijn vooral de afschriften van de dagboeken van Maria Catharina van Assendelft de Coningh interessant. Zij geven onder meer een aardig beeld van het familieleven te Mijnsheerenland van Moerkerken voor het overlijden van haar grootmoeder Cornelia Theodora van der Houven. Jammer genoeg is in deze dagboeken veel geschrapt en zijn er op vele plaatsen bladzijden uitgescheurd.
Aanverwante geslachten uit de achttiende eeuw zoals Van Assendelft, Hoogwerff, De Jongh, à Marck en anderen worden onder meer aangetroffen in het familiearchief Van Vredenburch, dat eveneens berust op het Algemeen Rijksarchief.
De familie Van Assendelft de Coningh was via de familie Van Gennep verwant met bekende Nederlanders zoals Abraham Capadose, Johannes van Vloten, Albert Verweij en Frederik van Eeden.
Inv. nrs. 5, 6, 143-3, 210.
Genealogie:
Geschiedenis van het archiefbeheer
Het archief heeft het kenmerk van een niet volledig familiearchief. Het is vrijwel zeker, dat veel stukken verdeeld zijn onder de familieleden in het midden en einde der vorige eeuw.
Inv. nr. 159 brief d.d. 28-6-1909. Familieearchief Hoeufft V.R.O.A. 1920 inv. nrs. 185 en 186.
Dit verklaart ook, dat brieven van Job de Coningh, Meinsje de Zeeuw, Agatha van Assendelft en andere familieleden uit de achttiende eeuw in het bezit zijn van de heer E.S.H. van Assendelft de Coningh te Uden. Dankzij zijn bereidwilligheid konden deze brieven en verschillende stukken van zijn grootvader Cornelis Theodorus in fotokopie aan het archief worden toegevoegd, waardoor de bestaande rubriek van stukken afkomstig van Cornelis Theodorus van Assendelft de Coningh kon worden uitgebreid. De achttiende-eeuwse stukken, bestaande uit een brief van Job de Coningh d.d. 2 februari 1739, van Agatha van Assendelft d.d. 29 oktober 1743, van Meinsje de Zeeuw (1747) geschreven kort na het overlijden van haar schoondochter Aagje, van Assendelft de Coningh d.d. 25 februari 1782, 2 brieven van Anna de Coningh, d.d. 16 januari en 2 februari 1779 en een geboorteaankondiging van een dochter van Willem van Assendelft in 1751, werden alle gevoegd onder de rubriek van stukken, afkomstig van Arie de Coningh, in al bestaande inventarisnummers. Waarschijnlijk zijn de achttiende-eeuwse stukken aan zijn vader Karel Dirk van Assendelft de Coningh medegegeven toen deze in 1890 naar Nederland-Indië vertrok.
Inv. nrs. 143-3, 267.
Het archief werd in 1971 voor de tijd van 10 jaar aan het Algemeen Rijksarchief afgestaan door dr. A.D. Erkelens te Rotterdam. De nummers 100, 121, 122, 124 - 129, 131 - 137, 139 - 142 en 267 werden in 1974 in fotokopie afgestaan door de heer E.S.H. van Assendelft de Coningh te Uden. De eerder vermelde brieven uit de 18e eeuw werden gevoegd bij de inv. nrs. 32, 33, 40, 41 en 56.
Het archief is voor langere tijd in beheer, niet in eigendom verkregen.
De verwerving van het archief
Het archief is voor langere tijd in beheer, niet in eigendom verkregen.
Inhoud en structuur van het archief
3.20
Ordening van het archief
De belangrijkste onderverdeling, die in het archief is aangebracht, bestaat uit de rangschikking van stukken van persoonlijke aard naast stukken van zakelijke aard. De stukken van persoonlijke aard zijn weer gesplitst in stukken, afkomstig van het geslacht Van Assendelft de Coningh en stukken afkomstig van aanverwante geslachten. De stukken zijn chronologisch per persoon geordend te beginnen bij Job de Coningh, de eerste stamvader van de mannelijke lijn, die in dit archief papieren heeft nagelaten. Iedere generatie is aangeduid met een romeins cijfer. Indien van meerdere personen van een generatie papieren bewaard zijn gebleven, zijn de romeinse cijfers door arabische cijfers van elkaar onderscheiden.
Waar het mogelijk en dienstig was om een goed overzicht te krijgen van de verscheidenheid der nagelaten papieren, zijn deze per persoon in rubrieken onderverdeeld, aangeduid met kleine letters, welke onderverdeling soms weer leidde tot een splitsing naar onderwerp, welke is aangeduid met arabische cijfers.
Bepalend voor de volgorde, waarin de aanverwante geslachten in deze inventaris behandeld zijn, is het tijdperk, waarin zij met het geslacht Van Assendelft de Coningh in aanraking komen. Intern zijn de stukken bij deze geslachten evenals in de hoofdtak chronologisch per persoon geordend.
De stukken van zakelijke aard hebben betrekking op onderwerpen, waarmee meerdere leden van het geslacht Van Assendelft de Coningh en van de aanverwante geslachten bemoeienis hebben gehad. Het betreffen in hoofdzaak stukken uit het archief van de ambachtsheerlijkheid Mijnsheerenland van Moerkerken.
Met de onderverdeling van het archief in stukken van persoonlijke aard en stukken van zakelijke aard kon niet worden volstaan. Er bleven papieren achter, die noch onder persoonlijke stukken waren te rangschikken noch onder de zakelijke stukken. De oorzaak hiervan is meestal, dat men niet weet door wie deze stukken zijn opgemaakt en wie de ontvanger hiervan is geweest. Uit de inhoud van deze stukken kan men opmaken, dat ze ontvangen zijn door een lid van het geslacht Van Assendelft de Coningh of door een lid van een aanverwant geslacht. Deze stukken zijn derhalve in chronologische volgorde ondergebracht in de afdeling Verzamelde Stukken.
In de afdeling Stukken van algemene aard zijn de genealogieën en aantekeningen van genealogische en heraldische aard bijeengebracht, vergezeld van een tweetal inventarissen, dat in het begin van deze eeuw van het archief is gemaakt. In tegenstelling tot de afdeling Verzamelde stukken zijn voor een gedeelte van deze afdeling de personen, die de stukken hebben opgemaakt of verzameld, wel bekend. Het bij elkaar plaatsen van deze stukken in een afdeling ligt in de aard der stukken, die alle gericht zijn op het verkrijgen van meerdere kennis over het voorgeslacht. Hetzelfde geldt voor de inventarissen met dien verstande, dat zij de stukken als criterium hebben en niet de personen. In de inventarissen worden sterk verkort de in deze inventaris beschreven stukken weergegeven. Ook worden stukken genoemd, die bij het inventariseren niet zijn aangetroffen.
De laatste afdeling van de inventaris bestaat uit stukken, waarbij het verband met het archief niet duidelijk is. In tegenstelling tot de inhoud van de stukken, die ondergebracht zijn bij de afdeling Verzamelde stukken, blijkt uit de inhoud van deze stukken niet, dat zij op enige wijze betrekking hebben op een lid van het geslacht Van Assendelft de Coningh. In verband met het geheel, waarin de stukken zijn aangetroffen, is onderbrenging in deze afdeling het meest verantwoord.
Aanwijzingen voor de gebruiker
Openbaarheidsbeperkingen
Volledig openbaar. Voor publicatie is toestemming van de Algemeen Rijksarchivaris vereist.
Materiële beperkingen
Aanvraaginstructie
Openbare archiefstukken kunnen online worden aangevraagd en gereserveerd. U kunt dit ook via de terminals in de studiezaal van het Nationaal Archief doen. Om te kunnen reserveren dient u de volgende stappen te volgen:
U maakt een profiel aan op www.gahetna.nl, en logt vervolgens in
Via de archiefinventaris (alleen de beschrijvingen met rode nummers) selecteert u het gewenste archiefstuk door op de knop 'Reserveren' te klikken
In het volgende scherm geeft u aan op welke dag u het archiefstuk wilt inzien
Indien u zich bevindt in de studiezaal en een tafelnummer heeft ontvangen kunt u dit nummer vermelden. Als u geen tafelnummer heeft kunt u tafelnummer 777 laten staan
Vervolgens bevestigt u uw reservering door deze te versturen.
Verwant materiaal
Beschikbaarheid van kopieën
Verwante archieven
3.20.61.02 - Inventaris van het archief van de familie Van Vredenburch en aanverwante families
Beschrijving van de series en archiefbestanddelen
- STUKKEN VAN ALGEMENE AARD., A
  - Genealogieën en aantekeningen van genealogische en heraldische aard., 1
    - Wapentekening van Assendelft de Coningh, ambachtsheer van Mijnsheerenland van Moerkerken, z.d. en een wapentekening van de ambachtsheerlijkheid Mijnsheerenland van Moerkerken., 1; 2 stukken
    - Gekleurde wapentekening van het geslacht De Roever., z.d.; 2; 1 stuk
    - Genealogie van het geslacht Van Assendelft tot de 16e generatie., 1265-1792; 3; 1 deel
    - Genealogie van het geslacht Van Assendelft de Coningh, zoals deze gepubliceerd is in het Nederlands Patriciaat., 1941; 4; 1 omslag
    - Genealogische aantekeningen, in hoofdzaak betrekking hebbende op de geslachten Van Assendelft, De Coningh en Van Assendelft de Coningh., 1394-1907 en z.d.; 5; 1 omslag
      Zie ook inv. nrs. 160, 165 en 143 1-4
    - Genealogische aantekeningen, in hoofdzaak betrekking hebbende op de geslachten Van Gennep, Van der Houven, Hoeufft, Knottenbelt en De Roever., 1697-1852 en z.d.; 6; 1 omslag
    - Familie-advertenties uit dagbladen betreffende leden van de families De Coningh, Van Assendelft de Coningh en verwante personen., 1795-1935; 7; 1 omslag
  - Inventarissen., 2
    - Inventaris van de familie-papieren Van Assendelft de Coningh, met inliggend een later geschreven inhoudsopgave., 1925, z.d.; 8; 1 deel en 8 stukken
- STUKKEN VAN PERSOONLIJKE AARD., B
  - Het geslacht Van Assendelft de Coningh.
    - JOB DE CONINGH., I
      Job de Coningh (1669-1740) was koopman te Maassluis. Hij was gehuwd met Meinsje de Zeeuw (1673-1749)
      - Familieleven., a
        - Brieven van hun zoon Jan de Coningh, geschreven vanuit Bantam en Batavia, Met bijlagen, in hoofdzaak bestaande uit goederenlijsten voor zijn vader en Cornelis Neus, koopman te Amsterdam., 1731-1736. 1733-1735; 9; 1 omslag
        - Brief van Helena van Meurs, weduwe van Simon van den Briel, wonende te Batavia, met kennisgeving van het overlijden van Jan de Coningh aldaar., 1737; 10; 1 stuk
        - Brieven, ontvangen naar aanleiding van het overlijden van Jan de Coningh., 1737; 11; 4 stukken
        - Brief van J. van Bleiswijk, weduwe De Jonge van Ellemeet, wonende te Delft., 1737; 12; 1 stuk
        - Brieven van hun zoon Arie de Coningh., 1740, 1742, 1743; 13; 4 stukken
        - Brief van Helena van Meurs, wonende te Batavia, aan Meinsje de Zeeuw naar aanleiding van het overlijden van Job de Coningh., 1741; 14; 1 stuk
        - Brief van Arie de Coningh en Agatha van Assendelft met mededeling van hun ondertrouw te Vlaardingen., 1743; 15; 1 stuk
        - Kennisgeving van het overlijden van Pieter Gerard van der Poel te 's-Gravenhage., 1740; 16; 1 stuk
        - Akte van volmacht, gepasseerd voor Laurens van Oosten, notaris te Brielle, door Jacobus Braet, notaris te Brielle en gevolmachtigde van Meinsje de Zeeuw, weduwe van Job de Coningh, ten behoeve van Paulus Hoijer van Brakel, procureur van het Hof van Holland, inzake een geschil tussen Jacobus Braet en Arie de Coningh enerzijds en Jan Jacobsz. Vermaat, gewezen stuurman bij de V.O.C., anderzijds., 1741; 17; 1 stuk
      - Financiën en handel., b
        Zie ook inventarisnummer 9
        - Akte van volmacht, gepasseerd voor Petrus Dobbelaar, notaris te Batavia, door Jan de Coningh, boekhouder in dienst der V.O.C. te Batavia, voor Job de Coningh en Cornelis Neus, kooplieden, respectievelijk te Maassluis en te Amsterdam, om zijn zaken in Europa waar te nemen., 1731; 18; 1 stuk
        - Akte van volmacht, gepasseerd voor Petrus Dobbelaar, notaris te Batavia, door Helena van Meurs, weduwe van Simon Maartensz. van den Briel, wonende te Batavia, voor Job de Coningh en Cornelis van Os, kooplieden te Maassluis en te Delft, om haar belangen waar te nemen bij de bewindhebbers der V.O.C., 1735; 19; 1 stuk
        - Akte van schuldbekentenis, gepasseerd voor Petrus Dobbelaar, notaris te Batavia, door Jacob de Vijer, wonende te Delft, matroos in dienst der V.O.C., ten behoeve van Helena van Meurs, weduwe van Simon van den Briel, wonende te Batavia, aan Job de Coningh, koopman te Maassluis., 1735; 20; 1 stuk
        - Brieven van Abraham Trevijn, Cornelis Damme en P. Bletterman, allen wonende te Batavia, aan Job de Coningh, Arie de Coningh en Johan van den Bosch, kooplieden te Maassluis en te Rotterdam, met verzoeken hen behulpzaam te zijn bij het verhandelen van Indische goederen, medegegeven aan dienaren der V.O.C., 1735, 1736 en 1738; 21; 3 stukken
      - Voogdijen en nalatenschappen., c
        - Rede van Johan Verklokke, uitgesproken te Delft, ter gelegenheid van zijn inschrijving als student in de rechten aan de Universiteit van Leiden, waarbij in plaats van zijn ouders aanwezig waren Job de Coningh en Johannes van den Bosch., 1735; 22; 1 deeltje
          Zie ook inv. nrs. 9 en 46
        - Brief van Simon van den Briel, wonende te Batavia, aan Job de Coningh en Maarten Verkade, waarin hen wordt verzocht de regeling over te nemen van de nalatenschap van Jacob Luijpe, schipper in dienst der V.O.C., gewoond hebbende te Maassluis en overleden te Batavia., 1721; 23; 1 stuk
    - JAN DE CONINGH., II-1
      Jan de Coningh (1703-1736) was de oudste zoon van Job de Coningh en Meinsje de Zeeuw. In 1726 vertrok hij met het schip Ter Horst als assistent-boekhouder in dienst der V.O.C naar Batavia, waar hij in 1736 overleed
      - Brief van Jan de Coningh, geschreven vanuit Batavia, aan Margaretha van der Moor en Johanna Mijnheer, beide wonende te Maassluis., 1732; 24; 1 stuk
      - Akten van schuldbekentenis, gepasseerd voor Petrus Dobbelaar, notaris te Batavia, door Christiaan Daniëlsz. de Jong en Adriaan van Houte, de laatste wonende te Delft, matrozen in dienst der V.O.C. op het schip Sorgwijk, ten behoeve van Jan de Coningh, wonende te Batavia, welke schulden dienen te worden voldaan aan Alewijn Crombosch en Cornelis Neus, kooplieden te Amsterdam., 1735; 25; 2 stukken
      - Rekening opgemaakt door Jan de Coningh, voor welke bedragen hij bij zijn broer Arie staat gedebiteerd, met kopie van een gesloten rekening met kapitein Verklocken., 1735; 26; 1 stuk
    - ARIE DE CONINGH., II-2
      Arie de Coningh (1712-1784), de jongste zoon van Job de Coningh en Meinsje de Zeeuw, was koopman, rentmeester, schout, secretaris, notaris, gaardermeester, dijkgraaf en heemraad van Mijnsheerenland van Moerkerken en van Maasdam en Sint Anthoniepolder. In 1765 werd hij ambachtsheer van Mijnsheerenland van Moerkerken. Hij trouwde in 1743 te Vlaardingen met Agatha van Assendelft (1720-1747)
      - Familieleven., a
        - Stukken betreffende afkondiging van het huwelijk van Arie de Coningh en Agatha van Assendelft te Vlaardingen; met akten ter voldoening van de legeskosten., 1743; 27; 3 stukken
        - Tekeningen voor de tafelschikking voor het huwelijksdiner van Arie de Coningh en Agatha van Assendelft., (1743); 28; 4 stukken
        - Brieven met felicitaties van familieleden en andere personen naar aanleiding van het huwelijk van Arie de Coningh en Agatha van Assendelft., 1743; 29; 1 pak
          De namen van de afzenders zijn in de index van de inventaris verwerkt
        - Brieven van familieleden en andere personen naar aanleiding van de geboorte van hun kinderen., 1744-1747; 30; 1 omslag
          Als inv. nr. 29
        - Attestatie ten behoeve van Arie de Coningh, afgegeven door de kerkeraad van Maassluis aan de kerkeraad van Vlaardingen., 1745; 31; 1 stuk
        - Brieven van zijn vrouw Agatha van Assendelft., 1743-1747; 32; 1 omslag
        - Brieven van zijn moeder Meinsje de Zeeuw., 1745, 1747 en z.d.; 33; 1 omslag
        - Brieven van zijn schoonvader Dirk van Assendelft., 1743-1765; 34; 1 omslag
        - Brieven van Bernardus ten Dam en diens vrouw Anna van Assendelft., 1746-1751; 35; 1 omslag
        - Brieven van familieleden en andere personen naar aanleiding van het overlijden van Agatha van Assendelft., 1747; 36; 1 omslag
        - Brieven van J.H. Kappelhof, geneesheer te Rotterdam, met mededelingen omtrent de gezondheid van zijn dochtertje Elisabeth., 1749; 37; 2 stukken
        - Afroeplijst van personen voor de begrafenis van zijn dochter Elisabeth de Coningh., 1763; 38; 1 katern
        - Testament van Assendelft de Coningh ten gunste van zijn vader Arie de Coningh., 1763; 39; 1 stuk
        - Brieven van zijn dochter Anna en zijn zoon Assendelft., 1771, 1772, 1779, 1780, 1782 en 1784; 40; 1 omslag
        - Brieven van zijn dochter Anna, echtgenote van Pompejus Hoeufft., 1779; 41; 1 omslag
        - Brieven van zijn schoonzoon Pompejus Hoeufft, wonende te Dordrecht., 1778, 1779; 42; 1 omslag
          Zie ook familiearchief Hoeufft, inv. nrs. 185 en 186 (V.R.O.A. 1920)
        - Brieven van zijn broer Jan de Coningh, wonende te Batavia., 1733-1736; 43; 1 omslag
        - Brieven naar aanleiding van het overlijden van Jan de Coningh te Batavia., 1737; 44; 4 stukken
        - Brieven van zijn vader Job de Coningh., 1736-1740; 45; 1 omslag
        - Brieven van Anthonia Christina en Martina van den Briel, 1733, Jan van Niel, 1735, 1738, Anthonia Christina van den Briel, huisvrouw van Johannes Verklocken, 1736, Johannes Verklocken, 1738, allen wonende te Batavia., 1733-1738; 46; 1 omslag
        - Brieven van familieleden en andere personen., 1737-1781; 47; 1 omslag
        - Brievenboek met kopieën van uitgaande brieven., 1737-1739; 48; 1 deel
        - Brief aan zijn neef Van der Meer, met mededelingen omtrent de gezondheidstoestand van zijn schoonvader Dirk van Assendelft, Concept., 1768; 49; 1 stuk
        - Brief aan een niet nader genoemde neef, waarin het overlijden van Dirk van Assendelft wordt medegedeeld, met de in dit verband genomen en nog te nemen maatregelen. Concept., 1768; 50; 1 stuk
        - Brieven aan zijn kinderen Anna en Assendelft, Concepten., 1772-1779; 51; 5 stukken